DESENVOLVEDOR FRONT-END WEB

Douglas Vitor Carlos Vieira | 9 9213-1761 | douglavitor 1241@gmail.com

https://www.linkedin.com/in/douglas-vitor-42aa43259/ https://portfoliodouglasvcv.netlify.app/ https://github.com/douglasvcv

Resumo profissional

Desenvolvedor Frontend com mais de 1 ano de experiência, destacando expertise sólida em JavaScript, React e TypeScript. Proficiente em construir aplicações escaláveis com Node.js e integrar eficientemente bancos de dados PostgreSQL. Colaborador ativo em equipes ágeis, priorizando a entrega de interfaces de usuário intuitivas e visualmente atrativas. Habilidades avançadas em controle de versão usando Git/GitHub para garantir o desenvolvimento colaborativo e eficiente. Comprometido em impulsionar a inovação e aprimorar constantemente as habilidades técnicas.

Tecnologias

JavaScript, TypeScript, React, React Native, Node.js, PostgreSQL, Express.js, Web3, React Native, REST API.

Histórico profissional

Freelancer 05/2023 - Atual

Autônomo - Remoto, Remoto

- Tecnologias: JavaScript, React, Node.js, Express.js, TypeScript, HTML, CSS, PostgreSQL, REST API, Web3, React Native
- Responsável pela criação de sites, buscando construir um produto que atendesse às necessidades de clientes e público-alvo, trabalhando em conjunto com outros profissionais da equipe.

Estagiário, Técnico de Informática

09/2019 - 12/2019

SESI - Crato, CE

- Tecnologias: JavaScript, HTML, CSS, Node.js, Express.js, Redes de computadores
- Suporte básico na manutenção de equipamentos, corrigindo problemas e falhas relatados pelos clientes.
- Auxílio no desenvolvimento de softwares, realizando códigos simples na linguagem JavaScript e realizando testes de qualidade, buscando colaborar com a equipe.

Formação acadêmica

Tecnólogo Redes de computadores

02/2017 - 01/2019

Maria Violeta Arraes Gervaiseau - Crato, CE

Status - Concluído

Desenvolvedor FullStack: Tecnologia da informação

11/2023 - 12/2024

DoDev - Remoto **Status** - Cursando

Certificações

Curso Discover - Rocketseat

https://app.rocketseat.com.br/certificates/c5011f61-f664-48a7-b28f-69d25c6b1410?trk=public profile see-credential